【裁判字號】    99,抗,1242
【裁判日期】    991029
【裁判案由】    聲請撤銷緩刑
【裁判全文】
臺灣高等法院刑事裁定                  99年度抗字第1242號
抗  告  人
即  受刑人  甲○○
上列抗告人因聲請撤銷緩刑案件，不服台灣桃園地方法院中華民
國九十九年九月二十四日裁定（九十九年度撤緩字第二二九號）
，提起抗告，本院裁定如下：
    主  文
抗告駁回。
    理  由
一、聲請意旨略以：抗告人即受刑人甲○○因犯侵占案件，經臺
    灣臺北地方法院於民國九十八年二月四日以九十七年訴字第
    二二七二號判決判處有期徒刑一年，緩刑三年，應向告訴人
    吳清益支付新壹幣（下同）五十萬元，並於九十八年三月五
    日確定在案。詎於緩刑期內未向告訴人支付該筆款頃，經告
    訴人具狀陳報受刑人甲○○未依判決主文所載按期向告訴人
    支付款項。惟該受刑人雖受緩刑宣告之寬典，竟於緩刑期間
    內未向告訴人支付五十萬元，足認受刑人並未改過遷善，並
    已動搖原判決給予緩刑之基礎，且無從認原緩刑之宣告得收
    其預期效果。綜上，本件受刑人顯非對其前所犯有所悔悟，
    自有執行刑罰之必要，而有刑法第七十五條之一第一項第四
    款所定撤銷緩刑宣告之原因，爰依刑事訴訟法第四百七十六
    條之規定，聲請撤銷緩刑之宣告等語。
二、原審裁定意旨略以：受刑人於臺灣臺北地方法院九十七年訴
    字第二二七二號判決確定後，於九十八年八月後即未向告訴
    人以按月給付一萬元方式支付上開判決所定總額五十萬元等
    情，業據告訴人提出陳報狀於臺灣臺北地方法院檢察署，有
    該陳報狀二紙在卷可稽（見執行卷第五、八頁），且於執行
    檢察官定期訊問時，亦無故未到庭，顯見受刑人全然無視前
    開判決緩刑宣告所附條件，不惟影響被害人之權益甚鉅，亦
    堪認受刑人毫不珍惜該判決給與之自新機會，其守法觀念薄
    弱且未改過遷善，違反之情節應屬重大，足認原宣告之緩刑
    難收其預期效果，而有執行刑罰之必要，符合刑法第七十五
    條之一第一項第四款之規定，爰撤銷其緩刑之宣告等語。
三、抗告意旨略以：抗告人因精神狀態不穩定，對於告訴人吳清
    益的債務希望跟吳清益再商談。由抗告人母親作保，負責後
    面的餘額，請法官能撤銷原裁定，再給抗告人一次自新機會
    云云。
四、按緩刑宣告是否撤銷，除須符合刑法第七十五條之一第一項
    第四款要件，法律並賦予法院就緩刑宣告對抗告人能否達到
    預期效果，以及有無執行刑罰必要性等裁量的權限。經查，
    原審詳酌抗告人未履行緩刑宣告所附條件，及抗告人於執行
    檢察官定期訊問時，亦無故未到庭，認原確定判決的緩刑宣
    告未能收預期效果，且有執行刑罰的必要，而依職權裁量撤
    銷抗告人的緩刑宣告，認事用法並無不合。且抗告人所提之
    病歷證明為台北市立聯合醫院仁愛院區於九十五年一月二日
    所出具，亦難認抗告人係因身體疾病而有難以履行附條件緩
    刑之問題。從而，本件抗告並無理由，應予駁回。
據上論結，應依刑事訴訟法第四百十二條，裁定如主文。
中    華    民    國    99    年    10    月    29    日
                  刑事第十七庭  審判長法  官 王炳梁
                                      法  官 陳世宗
                                      法  官 陳憲裕
以上正本證明與原本無異。
不得再抗告。
                                      書記官 張玉如
中    華    民    國    99    年    11    月    2     日

司法院資訊處製作；財團法人民間司法改革基金會備份。
